【裁判字號】    91,簡上,164
【裁判日期】    920401
【裁判案由】    傷害
【裁判全文】
臺灣桃園地方法院刑事判決                        九十一年度簡上字第一六四號
    上  訴  人
    即  被  告  甲○○
右列上訴人因傷害案件，不服本院桃園簡易庭九十一年度桃簡字第四四六號，中華民
國九十一年八月二十三日第一審簡易判決（聲請簡易判決處刑案號：九十一年度偵字
第四六七五號），提起上訴，本院管轄之第二審地方法院合議庭判決如左：
    主  文
原判決撤銷。
甲○○傷害人之身體，累犯，處拘役貳拾日，如易科罰金以參佰元折算壹日。
    事  實
一、甲○○前於民國七十七年間因竊盜案件經本院判決有期徒刑八月，緩刑三年確定
    ，又因強盜案件，經本院以七十七年度少連訴字第一０三號判決判處有期徒刑十
    二年確定，並於七十八年十一月二十一日入監執行，前開竊盜案宣告之緩刑經撤
    銷，並經依中華民國八十年罪犯減刑條例減為有期徒刑四月確定後，接續執行，
    並於九十年一月四日執行完畢，詎不知悔改，於九十一年一月二十一日十四時許
    ，在桃園縣桃園市○○路六三一號之仲慶汽車修理廠內，因甲○○已將修車費用
    付清，但甲○○認該修理廠並未將其送修之車輛修復，而與該修理廠之廠長乙○
    ○發生爭執，甲○○竟基於普通傷害之犯意，以拳頭推打乙○○之右前胸部二下
    ，致乙○○受有右前胸挫傷紅腫（約五乘五公分）之傷害。
二、案經乙○○訴由桃園縣警察局桃園分局報告臺灣桃園地方法院檢察署檢察官聲請
    簡易判決處刑。
     理  由
一、訊據上訴人即被告甲○○固坦承曾於右開時、地與告訴人乙○○因汽車修理發生
    爭執等情不諱，惟矢口否認涉有何傷害犯行，辯稱：伊只是用手推告訴人乙○○
    之胸前，當天寒流來襲，告訴人穿很多衣服及大外套，不可能會受傷云云，經查
    右揭犯罪事實，業據告訴人於警、偵訊時指述歷歷，嗣於本院調查時亦指稱：「
    ．．．，九十一年一月二十一日下午兩點多左右，被告到我們仲慶汽車修車廠，
    講不到兩句話就直接用拳頭打我左胸。後來我覺得很痛，就去桃園醫院就診．．
    ．」、「（被告打你幾拳？）兩拳，打胸口兩拳，肚子是被他推倒。被告是先打
    我，再推我」、「（可否確認被告是打你左胸或是右胸？）不是很清楚」等語（
    見本院九十一年十二月二十五日訊問筆錄第三頁、第四頁）明確，並有行政院衛
    生署桃園醫院九十一年一月二十一日之傷害診斷證明書（附於偵查卷第十頁參照
    ）可據。至告訴人先稱係左胸遭被告毆打，後改稱不是很確定，然依上開診斷證
    明書所載告訴人乙○○之右前胸受有挫傷紅腫（約五乘五公分）之傷害等語，足
    見被告當時應係毆打告訴人之右前胸。
二、雖被告辯稱並未毆打告訴人乙○○云云，然被告與告訴人乙○○於上開時、地因
    修車問題發生爭執，被告進而以手推告訴人乙○○之胸部等情，業據被告於警訊
    時供稱：「我有推他及用手指指著胸部，．．．」、「我推他是因為修車問題」
    等語（見偵查卷第三頁反面），嗣於偵訊時亦供稱：「我大概推他二、三下，．
    ．．我只是用手推他而已」等語（見偵查卷第一七頁正面），繼於本院審理時坦
    承：「我只是跟乙○○爭執，但是沒有打他。他受的傷何來我不知道。我只有先
    用手推他，然後用手指他胸部，叫他憑良心講話」等語（見本院九十二年三月十
    八日審判筆錄第二頁、第三頁）屬實，且經證人丙○○即仲慶汽車股份有限公司
    經理於本院調查時證稱：「（你有看到什麼事情？）當天我剛好走進去保養廠裡
    面，轉回頭的時候看到被告背向我，告訴人面對我正好被被告擋住，可能他們講
    話好像有比較大聲一點，．．．」、「（當時告訴人有沒有說他被被告打？不然
    為何要到警察局？）甲○○和告訴人雙方就修車事情認知不一樣，我就請他們溝
    通溝通。我印象中告訴人是沒有跟我講說是用推的還是用打的」等語（見本院九
    十二年一月二十九日訊問筆錄第三頁、第四頁）明確，足見被告於上開時、地確
    有與告訴人乙○○發生爭執，並用手推打告訴人乙○○二次，又告訴人當時因遭
    被告推打胸部，致受有右前胸挫傷紅腫（約五乘五公分）之傷害，亦與被告供稱
    以手推告訴人胸部之情節相符，且告訴人乙○○遭被告推打後，立即報警處理並
    至行政院衛生署桃園醫院就診驗傷，嗣經警帶至桃園縣警察局桃園分局中路派出
    所製作筆錄，告訴人乙○○並當場檢附前開傷害診斷證明書對被告提出傷害之告
    訴，此有前開傷害診斷證明書、被告及告訴人之警訊筆錄附卷可稽，亦足證告訴
    人所受上開傷害確係被告以手推打所造成，依告訴人驗傷時之照片所示告訴人當
    時雖穿著毛衣及外套（附於偵查卷第十頁反面），是否會造成告訴人胸部挫傷紅
    腫，仍應以被告當時推打告訴人所施用之力道而定，若被告當時施以重力推打告
    訴人，仍會造成告訴人胸部挫傷紅腫，此乃當然之理，被告辯稱當天寒流來襲，
    告訴人當時身穿大外套，以手推打不會造成他受傷云云，實係事後卸責之詞，不
    足採信。
三、綜上所述，被告辯稱其並未毆打乙○○云云，不足採信。本件事證明確，被告前
    述傷害犯行，堪以認定，應依法論科。
四、核被告甲○○所為，係犯刑法第二百七十七條第一項之傷害罪。被告前有如事實
    欄所述之犯罪科刑執行情形，有臺灣高等法院被告全國前案紀錄表在卷可按，其
    受有期徒刑之執行完畢後，於五年內再犯本件最重本刑為有期徒刑以上之罪，為
    累犯，應依刑法第四十七條之規定加重其刑。原審綜核全案情節，認被告罪證明
    確，依刑事訴訟法第四百四十九條第一項前段、第四百五十四條第二項，刑法第
    二百七十七條第一項、第四十七條、第四十一條第一項前段，罰金罰鍰提高標準
    條例第一條前段、第二條，逕以簡易判決量處被告拘役五十日，並依法諭知如易
    科罰金以三百元折算一日之折算標準，其認事用法固非無見。惟查被告於本院調
    查時與告訴人已達成和解，有和解書在卷可稽，堪認被告頗具悔意，原審未及審
    酌，尚有未洽，自屬無可維持。上訴人之上訴雖無理由，但原審判決，既有上述
    可議之處，自應由本院將原判決撤銷改判。爰審酌被告犯罪之目的、手段、告訴
    人所受之傷害程度、業與告訴人達成和解等一切情狀，量處如主文所示之刑，併
    諭知易科罰金之折算標準。
據上論斷，應依刑事訴訟法第四百五十五條之一第三項、第三百六十九條第一項、第
三百六十四條、第二百九十九條第一項前段，刑法第二百七十七條第一項、第四十七
條，第四十一條第一項前段，罰金罰鍰提高標準條例第一條前段、第二條，判決如主
文。
本案經檢察官張立中到庭執行職務。
中      華      民      國      九十二      年     四      月     一    日
                                      臺灣桃園地方法院刑事第二庭
                                            審判長法  官   徐培元
                                                  法  官   林恆吉
                                                  法  官   許乃文
右正本證明與原本無異。
不得上訴。
                                                  書記官   王曉雁
中        華        民          國    九十二    年    四    月    三    日


司法院資訊處製作；財團法人民間司法改革基金會備份。
